# 求教陈版主，工程收入确认与权益法核算问题

提问人：xjl0995 时间：2018-01-26 18:00:30
背景：A持股30%投资了B（项目公司），A做B公司的工程，假设不是PPP项目，不是和政府合作（和第三方非关联方公司出资投资的B）采用完工百分比核算，假设A当年实现工程收入 100 ，对应成本是 80 ，B这个项目做在建工程，假设B公司当年净利润是 0 那么 ，1 、A当年个别报表是不是借：长投-损益调整（0-20） 30%=-6 贷：投资收益 -6 2 、假设按权益法核算，达到重大影响、不合并 B报表。那 A 层面是不是要做笔合并抵消分录：借：营业收入 100 30%=30 贷：营业成本 24 贷：投资收益 6 ； 3 、合并抵消还需要做一笔递延所得税资产（内部未实现销售利润）的分录吗？ 请问 1 和 2 的处理是否正确，3.递延要不要确认？单体确认还是合并层面确认

回答人：chenyiwei
你的理解 1 、 2 基本合理。对于问题 3 ，一般理解顺流交易的标的资产在被投资方，而在投资方层面，与合营、联营企业股权投资相关的暂时性差异可根据所得税准则第十二条、第十四条的规定判断是否确认递延所得税。

提问人：xjl0995 时间：2018-01-26 18:54:18
如果前面题目中 持股比例是10%，其他条件不变，那么A公司采取成本法核算？不用抵消项目收入成本吧？

回答人：chenyiwei
如不具有重大影响，则无需抵销。

提问人：xjl0995 时间：2018-02-01 17:03:39
陈老师，如果上面案例换成“A公司的全资子公司C持股了B（同样是占30%股权），B公司的项目还是A来承做。”那么个别报表处理还是和原先的一样吗？在C单体做投资收益？

回答人：chenyiwei
原理相同。